【裁判字號】    95,易,2232
【裁判日期】    951130
【裁判案由】    詐欺
【裁判全文】
臺灣臺北地方法院刑事判決              95年度易字第2232號
    公  訴  人  臺灣臺北地方法院檢察署檢察官
    被      告  乙○○
上開被告因詐欺案件，經檢察官聲請簡易判決處刑（九十五年度
偵字第一八六九三號），本院認不宜以簡易判決處刑，改依通常
程序審理，因被告於本院準備程序中就被訴事實為有罪之陳述，
經本院合議庭裁定改進行簡式審判程序，本院判決如下：
    主  文
乙○○意圖為自己不法之所有，以詐術使人將本人之物交付，處
拘役拾日，如易科罰金，以銀元佰元即新臺幣玖佰元折算壹
日；又意圖為自己不法之所有，以詐術使人將本人之物交付，未
遂，處拘役貳拾日，如易科罰金，以新臺幣壹仟元折算壹日。應
執行拘役肆拾日，如易科罰金，以銀元佰元即新臺幣玖佰元折
算壹日，緩刑貳年。
    事  實
一、乙○○基於為自己不法所有之意圖，於民國九十五年六月十
    五日上午十時三十分許，在臺北火車站售票大廳內之自動提
    款機前，向甲○○佯稱：很不好意思開口，但因行李遺失，
    需借款新臺幣（下同）二百元以購買返家車票云云，使甲○
    ○陷於錯誤而交付二百元與乙○○；乙○○復另行起意，基
    於為自己不法所有之意圖，於九十五年八月二十三日下午三
    時三十分許，在相同地點，欲以相同方法向甲○○詐取財物
    ，遂又向甲○○佯稱：很不好意思，很難開口云云以著手實
    施詐術行為，惟因遭甲○○認出而未得逞，嗣因甲○○報警
    處理，始查悉上情。
二、案經甲○○訴由內政部警政署鐵路警察局第一警務段報請臺
    灣臺北地方法院檢察署檢察官偵查起訴。
    理  由
一、上開犯罪事實，業據被告乙○○於警詢、偵查及本院審理中
    坦白承認，核與告訴人甲○○證述情節相符，被告自白與事
    實相符，本件事證業已明確，被告上開犯行均堪以認定。
二、查被告於九十五年六月十五日行為後，刑法業經立法院通過
    修正，於九十四年二月二日經總統公布修正，並自九十五年
    七月一日生效，就刑法第三百三十九條第一項罰金刑部分，
    因刑法第三十三條第五款之修正，上開規定法定刑之最低法
    定刑度提高為新臺幣一千元；易科罰金部分，新法刪除「因
    身體、教育、職業、家庭之關係或其他正當事由，執行顯有
    困難者」之要件，並將易科罰金之折算標準，由原配合罰金
    罰鍰提高標準條例第二條（九十五年七月一日刪除生效）規
    定之銀元一百元至銀元三百元折算一日，提高為新臺幣一千
    元、二千元或三千元折算一日；宣告多數有期徒刑定應執行
    刑之規定，修正後刑法第五十一條第六款將拘役定應執行刑
    之上限自「不得逾四個月」修正為「不得逾一百二十日」，
    經綜合比較上開法律變更之情形，以九十五年七月一日修正
    生效前之規定對於被告較為有利，依據修正後刑法第二條第
    一項前段之規定，即應適用九十五年七月一日修正生效前之
    上開刑法規定，合先敘明。經綜合比較上開法律變更之情形
    ，以九十年一月十二日修正生效後九十五年七月一日修正生
    效前之規定對於被告較為有利，依據修正後刑法第二條第一
    項後段之規定，即應適用九十年一月十二日修正生效後九十
    五年七月一日修正生效前之上開刑法規定，合先敘明。至於
    刑法第七十四條關於緩刑之規定，因本案被告上開行為時係
    在九十五年七月一日前，依據最高法院九十五年度第八次刑
    事庭會議決議，應適用九十五年七月一日修正生效之緩刑規
    定，併此敘明。
三、核被告於九十五年六月十五日所為，係犯刑法第三百三十九
    條第一項之詐欺取財既遂罪；被告於九十五年八月二十三日
    所為，係犯刑法第三百三十九條第三項、第一項之詐欺取財
    未遂罪。被告於九十五年八月二十三日所為犯行，雖與九十
    五年六月十五日之犯行，觸犯構成要件同一之罪名，惟九十
    五年八月二十三日之犯行，係發生在刑法九十五年七月一日
    修正生效後，依據最高法院九十五年度第八次刑事庭會議決
    議，被告上開二犯行，不能論以連續犯，而應分論併罰。被
    告於九十五年八月二十三日之犯行，業已著手施用詐術之行
    為，因遭告訴人發覺而未得逞發生詐得財物之結果，為未遂
    犯，爰依修正後刑法第二十五條第二項之規定，按既遂犯之
    刑減輕其刑。爰審酌被告於八十三年、八十六年間雖各有一
    次詐欺前科，然被告於警詢、偵查及本院審理中均坦白承認
    犯行，並當庭向告訴人表示歉意，且將二百元返還告訴人，
    犯後態度堪稱良好，另參以被告犯罪手段、犯罪次數及犯罪
    對於告訴人所生危害之程度等情狀，分別量處如主文所示之
    刑，就被告九十五年六月十五日之犯行，依據修正前刑法第
    四十一條第一項前段之規定諭知易科罰金之折算標準，被告
    九十五年八月二十三日之犯行，依據修正後刑法第四十一條
    第一項前段之規定諭知易科罰金之折算標準，並依修正前第
    五十一條第六款之規定定應執行刑如主文所示，且就所定應
    執行之刑，依對被告有利之修正前刑法第四十一條第一項前
    段規定諭知易科罰金之折算標準。另被告未曾因故意犯罪受
    有期徒刑以上刑之宣告，有臺灣高等法院被告前案紀錄表一
    份在卷可稽，且被告於本院審理中亦已賠償告訴人損失，獲
    得告訴人之諒解，本院信被告經此教訓當知所警惕而無再犯
    之虞，本院因認對其所宣告之刑，以暫不執行為適當，爰併
    予依據修正後刑法第七十四條第一項第一款之規定宣告緩刑
    如主文所示。
據上論斷，應依刑事訴訟法第四百五十二條、第二百七十三條之
一第一項、第二百九十九條第一項前段，修正後刑法第二條第一
項前段、刑法第三百三十九條第一項、第三項、修正前第四十一
條第一項前段、修正後第四十一條第一項前段、第二十五條第二
項、修正前第五十一條第六款、修正後第七十四條第一項第一款
，罰金罰鍰提高標準條例第一條、修正後罰金罰鍰提高標準條例
第二條，刑法施行法第一條之一第一項、第二項前段，現行法規
所定貨幣單位折算新臺幣條例第二條，判決如主文。
本案經檢察官廖舒屏到庭執行職務
中    華    民    國    95    年    11    月    30    日
                        臺灣臺北地方法院刑事第八庭
                            法  官  唐于智
上正本證明與原本無異。
如不服本判決，應於判決送達後10日內，向本院提出上訴狀。
                            書記官  李玟郁
中    華    民    國    95    年    12    月    1     日
附錄本案論罪法條
刑法第339條
意圖為自己或第三人不法之所有，以詐術使人將本人或第三人之
物交付者，處5 年以下有期徒刑、拘役或科或併科1 千元以下罰
金。
以前項方法得財產上不法之利益或使第三人得之者，亦同。
前二項之未遂犯罰之。


司法院資訊處製作；財團法人民間司法改革基金會備份。
